Contato

+55 41 98500-8400 (Mobile) sthuarty@gmail.com

www.linkedin.com/in/sthuarty (LinkedIn)

sthuarty.github.io/ (Portfolio)

Principais competências

Unity

Flutter

Virtual Reality (VR)

Languages

Inglês

Certifications

Nvidia Deep Learning Institute -Getting Started With AI on Jetson Nano

Sthuarty Gonzaga

Unity Developer | Flutter Developer na Orakolo Inteligência Estratégica em Tecnologia

Curitiba

Resumo

Experiência com jogos e aplicativos em UNITY e FLUTTER

Um desenvolvedor que enxerga cada projeto como um novo desafio. Estou em constante busca por conhecimento, me especializando e atualizando a todo momento, sendo sempre um bom provedor de soluções.

Experiência

Orakolo Inteligência Estratégica em Tecnologia Unity Developer | Flutter Developer abril de 2019 - Present (1 ano 7 meses)

Curitiba e Região, Brasil

Ativa participação em todos os processos de desenvolvimento dos projetos: brainstorm, fluxo de telas/jogo, experiência do usuário, etc.

Desenvolvimento de aplicações para desktop, tablets, smatphones, VR, AR. Utilizando tecnologias como:

Unity

C#, SteamVR, Oculus Rift SDK, Windows Mixed Reality, VRTK, Vulforia, Wikitude, MAXST, EasyAR, AR Fundation

Flutter

Dart, BLoC, flutter_bloc, MobX, Firebase (banco de dados noSQL) Scrum, Git (branchs, request, merges, etc)

Publicação e atualização de aplicativos na Google Play.

Além de coordenar equipes de estagiários, orientando e delegando funções.

Tilt Machine Game Studio Desenvolvedor Unity 3d novembro de 2015 - 2016 (1 ano)

Rio de Janeiro

Criação de jogos mobile para IOS e Android. Responsável por toda a parte lógica do jogo Mr.Avalanche, participação no desenvolvimento de novas

funcionalidades, como advertising e purchases. Manutenções, realização de testes e correções.

Publicação e atualização nas lojas de aplicativos.

Apoio Engenharia e Tecnologia Web Design 2014 - 2015 (1 ano) Rio de Janeiro

Criação e manutenção de sites.

HTML, CSS, JavaScript, Photoshop, Illustrator, InDesign.

ClickSoft Web Design 2013 - 2014 (1 ano) Rio de Janeiro

Responsável pela criação e manutenção de sites, layouts, confecção de flyers, banners, boletins, emails marketing e outros.

HTML, CSS, JavaScript, Photoshop, Illustrator, InDesign.

Museu da República Web Designer 2012 - 2013 (1 ano)

Rio de Janeiro

Responsável pela manutenção do site do Museu da República, layout do site e confecção de Flyers, Banners, Boletins e outros.

Formação acadêmica

Universidade Estácio de Sá Ensino Superior, Jogos Digitais · (2013 - 2015)